【裁判字號】    92,易,350
【裁判日期】    920630
【裁判案由】    違反毒品危害防制條例
【裁判全文】
臺灣新竹地方法院刑事判決                          九十二年度易字第三五０號
    公  訴  人  臺灣新竹地方法院檢察署檢察官
    被      告  甲○○
右列被告因違反毒品危害防制條例案件，經檢察官聲請以簡易判決處刑（九十一年度
毒偵字第一０五二號），及移
號、九十二年度毒偵字第一六八號），本院認為不宜以簡易判決處刑，改依通常程序
審理，判決如左：
    主      文
甲○○連續施用第二級毒品，處有期徒刑陸月，如易科罰金，以佰元折算壹日。
扣案第二級毒品安非他命貳包（含包裝塑膠袋分別重零點陸肆公克、貳點壹肆公克）
、沾有安非他命殘渣袋只，均沒收銷燬之；吸食器柒組、玻璃球管壹支，均沒收。
    事      實
一、甲○○前分別因施用第二級毒品安非他命案件，先後二次經觀察、勒戒後，均認
    無繼續施用毒品之傾向，由臺灣新竹地方法院檢察署檢察官分別於民國九十年六
    月三十日、九十一年三月六日，以九十年度毒偵字第四二九號、九十一年度毒偵
    緝字第二０號不起訴處分確定。猶不知戒絕，復基於施用第二級毒品安非他命之
    概括犯意，於九十一年七月中旬起至同年十二月八日止，在新竹市○區○○路一
    段八十九巷一０七之二號住處，以將第二級毒品安非他命置於玻璃吸食器內，再
    以火燒烤成煙，用口鼻吸其煙霧之方式，平均二至三天施用一次，連續非法施用
    第二級毒品安非他命多次，嗣分別於九十一年八月十四日、同年十月二十八日、
    十一月二十八日、十二月八日，在上址為警查獲，並分別於九十一年八月十四日
    扣得沾有安非他命殘渣袋一只、吸食器二組，同年十月二十八日扣得安非他命吸
    食器一組、玻璃球管一支，同年十二月八日扣得第二級毒品安非他命二包（含包
    裝塑膠袋分別重０‧六四公克、二‧一四公克）、沾有安非他命殘渣袋二只、吸
    食器四組，而得知上情。
二、案經新竹市警察局第二分局報請及新竹市警察局移送臺灣新竹地方法院檢察署檢
    察官聲請簡易判決處刑及移送併案審理，本院認應依通常程序審理。
    理      由
一、訊據被告右揭事實，初於警、偵訊中矢口否認有施用第二級毒品安非他命，惟於
    本院審理時供承不諱，且被告前後為警查獲四次，第一次查獲經採尿送新竹市衛
    生局檢驗結果，呈甲基安非他命陽性反應，有該局九十一年八月十六日竹市衛六
    字第一０一七號新竹市衛生局不法藥物尿液初步篩檢報告書、新竹市警察局辦理
    煙毒、麻醉藥品案尿液送驗受檢人真實姓名代號對照表暨送驗登記簿各一紙附卷
    可稽，復送國防部憲兵司令部刑事鑑識中心，以酵素免疫分析法、液相萃取（溶
    劑萃取）前處理法、氣相層析質譜分析法鑑驗結果，亦有甲基安非他命反應，此
    有該部九十二年四月十五日（九二）宇鑑字第０五一二七號鑑驗通知書附卷可按
    ；餘三次查獲經採尿送往國防部憲兵司令部刑事鑑識中心鑑驗及新竹市衛生局檢
    驗結果，亦均呈甲基安非他命陽性反應，並有國防部憲兵司令部刑事鑑識中心九
    十二年四月二日（九二）宇鑑字第０四五四七號鑑驗通知書、新竹市衛生局九十
    二年一月九日竹市衛六字第三四０號、九十一年十二月十二日竹市衛六字第一四
    八二四號新竹市衛生局不法藥物尿液初步篩檢報告書及新竹市警察局辦理煙毒、
    麻醉藥品案尿液送驗受檢人真實姓名代號對照表暨送驗登記簿三紙在卷可稽。再
    者，被告前因施用第二級毒品安非他命案件，經觀察、勒戒後，均認無繼續施用
    毒品之傾向，由臺灣新竹地方法院檢察署檢察官各於九十年六月三十日、九十一
    年三月六日，以九十年度毒偵字第四二九號、九十一年度毒偵緝字第二０號不起
    訴處分確定在案，此有臺灣新竹地方法院檢察署檢察官不起訴處分書、臺灣新竹
    地方法院檢察署刑案資料查註紀錄表、臺灣高等法院被告全國前案紀錄表在卷可
    按，此外，復有第二級毒品安非他命二包（含包裝塑膠袋分別重０‧六四公克、
    二‧一四公克）、沾有安非他命殘渣袋三只、吸食器七組、玻璃球管一支扣案可
    資佐證，被告自白應與事實相符，事證已臻明確，犯行應堪認定。
二、按安非他命為毒品危害防制條例第二條第二項第二款規定之第二級毒品。被告非
    法施用安非他命，核其所為係犯毒品危害防制條例第十條第二項之非法施用第二
    級毒品罪。被告因施用毒品而持有毒品之低度行為，應為施用毒品之高度行為所
    吸收，不另論罪。又被告所為數行為，時間緊接，所犯罪名相同，顯係出於概括
    之犯意為之，為連續犯，爰依刑法第五十六條之規定加重其刑。爰審酌安非他命
    危害施用者之神經中樞，使施用者產生幻聽及幻想之症狀，對施用者之健康產生
    不良之影響，同時因幻聽及幻想結果亦可能使施用者對周遭之人施暴，對公共秩
    序產生危害，且被告前曾因施用毒品，經過觀察、勒戒後，猶不知自制，再度施
    用毒品等一切情狀，量處如主文所示之刑，並諭知易科罰金之折算標準。
三、扣案之安非他命二包（含包裝塑膠袋分別重０‧六四公克、二‧一四公克）及沾
    有安非他命之殘渣袋三只，因安非他命殘渣與塑膠袋無從析離，均為違禁物，不
    問屬於被告與否，均應依毒品危害防制條例第十八條第一項前段規定宣告沒收並
    銷燬之；另扣案吸食器七組、玻璃球管一支，係被告所有供施用第二級毒品安非
    他命所用之物，業據被告供明在卷，爰依刑法第三十八條第一項第二款宣告沒收
    。至於扣案之分裝袋一０四個、注射針筒二支，非供本件犯罪所用，亦非被告所
    有，並據被告供陳在卷，爰不另為沒收諭知，附此敘明。
四、公訴人移送併案審理之九十一年度毒偵字第一三四０、一五三四號、九十二年度
    毒偵字第一六八號被告所犯施用第二級毒品犯行，雖未據起訴，惟因與起訴部分
    具有連續犯之裁判上一罪之關係，為起訴效力所及，本院自應併予審理，併此敘
    明。
五、至被告甲○○於公訴人移送併案審理九十一年度毒偵字第一五三四號警詢及偵查
    中，自白扣案第一級毒品海洛因二包（含包裝塑膠袋分別重０‧七二公克、０‧
    五七公克）為其所有，然被告於警局所採尿液經送新竹市衛生局檢驗結果，未檢
    出嗎啡陽性反應，此有該局九十一年十二月十二日竹市衛六字第一四八二四號不
    法藥物尿液初步篩檢報告書及新竹市警察局辦理煙毒、麻醉藥品案尿液送驗受檢
    人真實姓名代號對照表暨送驗登記簿一紙在卷足憑，被告是否另涉有違反毒品危
    害防制條例第十一條第一項持有第一級毒品之罪嫌部分，未據起訴，應由公訴人
    另行依法處理，亦併此說明。
據上論斷，依刑事訴訟法第四百五十二條、第二百九十九條第一項前段，毒品危害防
制條例第十條第二項、第十八條第一項前段、刑法第十一條前段、第五十六條、第四
十一條第一項、第三十八條第一項第二款、罰金罰鍰提高標準條例第二條，判決如主
文。
本案經檢察官鍾曉亞到庭執行職務。
中      華      民      國    九十二    年      六      月     三十     日
                                      臺灣新竹地方法院刑事第一庭
                                          法  官  林  秋  宜
右正本證明與原本無異。
如不服本判決，應於判決送達後十日內向本院提出上訴狀（應附繕本），上訴於臺灣
高等法院。
                                          書記官  鄒  茂  瑜
中      華      民      國    九十二    年      六      月     三十     日
附錄本案論罪科刑法條全文
毒品危害防制條例第十條
施用第一級毒品者，處六月以上五年以下有期徒刑。
施用第二級毒品者，處三年以下有期徒刑


司法院資訊處製作；財團法人民間司法改革基金會備份。
